# 求助陈版，关于期权费用的确认。

提问人：xingyun125abc 时间：2015-01-15 17:43:11
授权日是为 2013 年 5 月 8 日。我现在已经确认 13 年， 14 年的期权费用，现在的问题是 一、如果有人离职，我确认的期权费用用不用冲回？ 二、如果业绩不达标，确认的期权费用如何处理？

回答人：chenyiwei
目前这种“一次授予、分次行权（或解锁）”是上市公司实施股权激励的主流模式，其会计处理模式也已比较成熟，请自行参考准则讲解和相关实际案例。 目前多数案例中，在计算股份支付费用时，未考虑激励对象在等待期内的提前离职问题。一旦发生等待期内的提前离职情况，则与该激励对象相关的前期累计已确认的股份支付费用要在本年度冲回，冲减本年度的管理费用，本年度也不再对该激励对象确认股权激励的相关费用。 如果某个考核期内的业绩不达标（目前的业绩多数是非市场条件），则将以前年度确认的与本作废批次相关的股权激励费用全部在本期冲回，冲减本期的管理费用。 等待期满后激励对象自愿放弃行权的，不冲回已确认的股份支付费用，因为该激励对象的服务已提供，公司应当确认与其在等待期内所提供的服务相对应的股份支付费用，这与是否行权无关。

提问人：zhs7403 时间：2015-01-15 21:35:26
陈老师，您的回复没问题，能理解，有一个其他问题，什么事非可行权条件，这个一直没明白，计学撮要 2011 和 2013 也没有找到，最好举几个case

回答人：chenyiwei
在IFRS 2的IG24段中有各类条件的比较图表，可以看看。

提问人：xingyun125abc 时间：2015-01-16 10:17:34
陈老师，看完准则还是不能理解，为什么在等待期的确认期权费用时，要确认全部分期的期权费用，我是“一次授予，分次行权”。比如我在 14 授予的，要到 16 年才能行权的费用。为什么也要在 14 年也要进行确认。

回答人：chenyiwei
在存在等待期（并非授予后立即可行权）的情况下，股份支付准则认为这时的股份支付是为了换取激励对象在等待期间内为本企业提供的服务，也就是等待期内接受服务所对应的费用累加起来等于股份支付的费用总额。